臺灣高等法院刑事判決　　　　　　　 99年度上訴字第3809號
上　訴　人　臺灣板橋地方法院檢察署檢察官
上　訴　人
即　被　告　吳建垚
選任辯護人　吳啟豪律師　　　　　　　
上列上訴人因被告妨害性自主等案件，不服臺灣板橋地方法院98
年度訴字第4472號，中華民國99年9月9日第一審判決（起訴案號
：臺灣板橋地方法院檢察署98年度偵字第29120號），提起上訴
，本院判決如下：
    主  文
原判決關於傷害部分撤銷。
吳建垚犯傷害罪，處有期徒刑貳月，如易科罰金，以新臺幣壹仟
元折算壹日。
其他上訴駁回。
    事  實
一、吳建垚於民國98年8月26日下午16時許，騎乘車牌號碼777-B
    AZ號重型機車，沿中興橋自臺北市往臺北縣三重市（已改制
    新北市三重區，下仍稱三重市）方向行駛，行駛於橋上時，
    因見Ａ女（偵查代號00000000號、真實人別資料詳卷）1人
    騎機車獨行，遂上前併騎於旁向Ａ女戲問：要不要，多少錢
    等語（涉犯妨害名譽部分，未據告訴），Ａ女並未加以理會
    ，嗣Ａ女下橋轉行三重市○○○路往北與同安東街交岔路口
    處之迴轉道時，因發現吳建垚仍尾隨在後，遂停車加以質問
    ，吳建垚仍稱：要不要跟伊走，多少錢等語。Ａ女因不甘受
    辱，遂取出手機欲將吳建垚面容拍下蒐證，吳建垚見狀隨即
    準備離去，Ａ女從後追上仍欲拍攝，吳建垚因而心生怒意且
    為阻擋拍攝，竟基於傷害之犯意，抓住Ａ女之手強行拉扯欲
    搶奪手機，且出手朝Ａ女臉部揮打，致Ａ女受有右面頰紅腫
    、右手腕內側瘀青、腫等傷害。嗣見Ａ女強力反抗，且恐引
    起路人注目，始行罷手，並以口罩掛於車牌上以遮住車號後
    騎車逃逸，Ａ女因並未清楚拍下其面容，乃騎車在後追趕，
    追至三重市○○路附近時失去吳建垚蹤跡，遂依其所記之車
    牌號碼（應為777-BAZ號、誤記為777-BZA號）報警處理並前
    往驗傷，始為警查悉上情。
二、案經Ａ女訴由臺北縣政府（已改制新北市政府）警察局三重
    分局報告臺灣板橋地方法院檢察署檢察官偵查起訴。
    理  由
壹、證據能力部分：
一、按被告以外之人於偵查中向檢察官所為之陳述，除顯有不可
    信之情況者外，得為證據，刑事訴訟法第159條之1第2項定
    有明文。查證人即告訴人Ａ女於檢察官偵訊時所為之陳述，
    固屬被告以外之人於審判外之言詞陳述，惟業經具結在卷，
    與法定要件相符；且核其陳述時之外在環境及情況，亦查無
    顯有不可信之情況；故其於偵查中之證詞，揆諸上揭規定，
    乃傳聞證據之例外情形，自有證據能力。
二、次按被告以外之人於審判外之陳述，雖不符合刑事訴訟法第
    159條之1至第159條之4之規定，但經當事人於審判程序同意
    作為證據，法院審酌該言詞陳述或書面陳述作成時之情況，
    認為適當者，亦得為證據；當事人、代理人或辯護人於法院
    調查證據時，知有第159條第1項不得為證據之情形，而未於
    言詞辯論終結前聲明異議者，視為有前項之同意；刑事訴訟
    法第159條之5第1項、第2項分別定有明文。本件檢察官、上
    訴人即被告吳建垚及其辯護人對於本判決下列所引用各項被
    告以外之人於審判外之陳述（含書面陳述），於本院行準備
    程序時均表示無意見而不予爭執（見本院卷第41頁），且迄
    至言詞辯論終結前亦未再聲明異議，本院審酌上開證據資料
    製作時之情況，尚無違法不當及證明力明顯過低之瑕疵之情
    形，依前述規定，認例外均具有證據能力，且經本院於審判
    期日依法進行證據之調查、辯論，當事人於訴訟上程序權利
    已受保障。
貳、有罪（即撤銷改判）部分：
一、認定事實所憑之證據及理由：
  (一)訊據被告矢口否認有何傷害Ａ女之犯行，辯稱：告訴人欲以
    手機拍攝伊時，伊僅舉手要擋手機拍攝，並沒有動手碰告訴
    人云云。
  (二)經查：
  1.此部分犯行，業據證人Ａ女於案發當天即98年8月26日警詢
    （下稱第1次警詢）時證述：「因為我從臺北市西門町走中
    興橋來三重，在橋上就有名男子一直問我要多少錢，問我要
    不要，但是因為他戴口罩，我聽得不是很清楚，所以到了三
    重環河南路，快到中央南路路段的時候我停下來問他，你要
    幹嘛？他只對我說：要不要跟我走，多少錢？我當時就準備
    拿手機拍他，他就準備離開，我就追過去，他看到我要拍他
    ，他就打我阻止讓我拍他，後來他就把口罩遮住車牌，然後
    往同安東街方向跑，左轉文化南路，我追到重新路口他又掉
    頭回來，繼續由文化南路往環河南路方向跑，後來我就沒看
    到他跑到哪邊了；他用手毆打我的右邊的臉部，用手打我的
    手不讓我拍，拉扯之間造成我的手受傷…；他都戴口罩，騎
    777-BZA號灰色重機車，穿藍色上衣，半罩安全帽…」等語
    綦詳（見偵查卷第44頁之證物袋），並於偵查、原審均結證
    稱：確有欲以手機拍攝被告時，遭被告毆打阻止乙情無訛（
    見偵查卷第32頁、原審卷第31頁）。而Ａ女指述被告徒手毆
    打其右邊臉部、手部，並與其發生拉扯，核與卷附臺北縣立
    醫院（已更名為新北市立聯合醫院）98年8月26日北縣醫診
    字第9809272號甲種驗傷診斷書上所載Ａ女受有「右面頰紅
    腫、右手腕內側瘀青腫」等傷害（見偵查卷第44頁之證物袋
    ），相互吻合，顯見並非憑空捏造。是辯護人聲請傳喚警員
    陳淀琦作證以說明Ａ女作筆錄當時之傷勢云云，核無調查之
    必要，亦附此敘明。
  2.被告雖矢口否認曾出手毆打告訴人，辯稱：「我當時只有用
    手擋她」（見原審卷第107頁反面）及「我僅舉手要擋手機
    拍攝，而沒有動手碰Ａ女」云云（見本院卷第69頁）。惟參
    諸原審當庭勘驗Ａ女手機內所拍攝之被告照片乙張勘驗結果
    ：「影像模糊，據告訴人稱是因為被告手臂揮舞，且手機照
    片功能不容易操作，照片中肉色部分是被告的手掌，藍灰色
    部分是安全帽」，有原審勘驗筆錄在卷可稽（見原審卷第31
    頁反面），顯見兩人當時處於近距離，且被告確有出手阻止
    Ａ女拍攝，衡以Ａ女當時既有心拍攝被告容貌進行蒐證，若
    未遭被告以強制力阻止，豈有僅止攝得如此模糊照片即告中
    斷，再勾稽Ａ女所受上開傷勢，顯見被告上開所辯，洵屬避
    重就輕之詞，不足採信。另被告固亦否認曾出言調戲及尾隨
    Ａ女等情，惟衡諸經驗法則，若無上情存在，Ａ女豈會有於
    行進中突然停下，並取出手機對陌生男子進行拍攝等莫名之
    舉？被告又何須對Ａ女施用暴力以阻止其拍攝？甚且Ａ女於
    路邊停下機車時，騎車行經該處之被告，為何也剛巧停下來
    靠近告訴人？俱見被告前揭所辯，洵不足採。
  3.又測謊鑑定，係以受測人行為後，應有記憶，對行為存否之
    回答如與記憶不符，其心理衝突所產生之生理變化（如皮膚
    電流反應等），以測謊機器記錄其反應圖譜後，再由具專業
    測謊理論及經驗之測謊人員，判讀受測人之回答是否有不實
    之反應，而對受測人之供述所為之鑑定。且測謊係以曾否從
    事「具體行為」作為主要測試標的，有意義之具體行為係屬
    長期記憶不致遺忘，「抽象概念」如數字、時間、內在意識
    歷程、口語意思表示或主觀感受等，或有遺忘可能或僅為自
    身所體驗，以此作為測試標的，則其生理反應將無法形成內
    外衝突之特徵，測謊結果即無從研判（最高法院99年度台上
    字第7626號判決意旨、法務部調查局96年8月6日調科參字第
    09 600343720號函意旨參照）。本件綜合上開卷證資料及被
    告之辯解，可知被告雖對其傷害行為有所認識及決意，然其
    內在主觀感受卻一再認為自己僅係阻止Ａ女之拍攝，並非刻
    意出手毆打傷害Ａ女，則卷內法務部調查局對被告進行測謊
    鑑定之測謊報告書，其中所載關於被告於回答「未毆打被害
    人」時，無情緒波動反應，研判未說謊乙節（見原審卷第74
    頁），揆諸上開說明，此部分測試並無法獲致可靠之研判結
    果，且明顯與前述Ａ女之診斷證明所載之客觀事實相互違背
    ，自不足資為被告有利之證據。
  4.至辯護人雖主張僅憑告訴人之指訴，認定被告有罪，告訴人
    之憑信性非常重要，而請求本院向法務部刑事資料「智慧查
    詢系統」查詢告訴人之提告紀錄，及聲請對告訴人測謊等語
    。按犯罪事實應就卷內證據為認定，與告訴人曾否提出類似
    案件之告訴無關，一如被告之前案紀錄，不足據為認定被告
    有無本案犯行之參佐，其理相同。況本院係勾稽Ａ女之指訴
    、被告自承之情、卷內所附Ａ女之診斷證明及原審勘驗告訴
    人手機所拍攝照片勘驗結果，綜合研判認定，並非徒憑告訴
    人之指訴，認定被告犯行，是辯護人請求查詢Ａ女之提告紀
    錄，核與本案事實之認定尚無必要關聯，自應予駁回。次按
    刑事程序上之測謊，係對個人內心自由及意思活動之心理檢
    查，本於對人格權之維護，實施測謊檢查，非但應於事先告
    知受測者在法律上無接受測謊之義務，並向受測者說明測謊
    機器操作之原理及檢測進行之程序、目的、用途、效果，更
    應徵得受測者真摯之同意，而於測謊過程中，各個質問不能
    以強制或誘導方式為之，法院自不得違反上揭程序，強制命
    對證人實施測謊（最高法院100年度台上字第231號判決意旨
    參照）。查Ａ女業於原審具體陳明不願接受測謊（見原審卷
    第62、67頁），本於對人格權之維護，本院自不得強制對Ａ
    女實施測謊，再者，測謊結果並不能採為有罪或無罪判決之
    唯一證據，僅得供為形成心證之參佐，迭據最高法院判決意
    旨揭櫫明確，本案如前所述，卷內積極證據已足認定被告犯
    行明確，亦無再對Ａ女實施測謊之必要，是辯護人此部分之
    請求，亦應予駁回。
  (三)綜上所述，被告前揭所辯，顯係圖卸刑責之詞，不足採信。
    本件事證已臻明確，被告犯行洵堪認定，應予依法論科。
二、論罪科刑及撤銷改判之理由：
  (一)核被告所為，係犯刑法第277條第1項之普通傷害罪。
  (二)原審認被告此部分傷害犯行事證明確予以論罪科刑，固非無
    見。惟按刑事訴訟法第448條規定：「非常上訴之判決，除
    依前條第1項第1款但書（但原判決不利於被告者，應就該案
    件另行判決）及第2項規定者外，其效力不及於被告。」查
    本件被告曾因妨害性自主案件（下稱另案），經臺灣板橋地
    方法院以92年度訴字第2501號判處有期徒刑8月，緩刑3年確
    定，嗣經最高法院以93年度台非字第284號將原判決關於宣
    告緩刑違背法令部分撤銷，被告嗣於94年3月25日入監執行
    在案，業經本院調取臺灣板橋地方法院檢察署94年檔執字第
    3566號（94年執更字第292號執行卷宗）保存卷全卷核閱無
    訛，並有另案執行指揮書、訊問筆錄等影本附卷可稽。然依
    前揭法條規定，另案臺灣板橋地方法院92年度訴字第2501號
    判決關於宣告緩刑部分，既尚非不利於被告，則最高法院以
    93年度台非字第284號判決將其違背法令之緩刑部分撤銷，
    其效力自不及於被告，尚難認被告已受徒刑之合法執行完畢
    。是以，原判決以被告曾因另案經臺灣板橋地方法院以92年
    度訴字第2501號判決判處有期徒刑8月（原諭知緩刑期間3年
    部分，經最高法院以93年度台非字第284號判決撤銷）確定
    ，於94年11月16日縮短刑期執行完畢，而認被告於5年內故
    意再犯本案有期徒刑以上之罪，為累犯，依刑法第47條第1
    項規定加重其刑云云，自有未洽。是被告猶執前詞提起上訴
    否認犯行，及檢察官提起上訴指摘此部分量刑過輕，及依裁
    判上一罪關係起訴，被告被訴強制部分，應構成犯罪為由（
    詳如後述），雖均無理由，然原判決既有前揭可議之處，自
    應由本院將此部分撤銷改判。
  (三)爰審酌被告以言語侵犯Ａ女在先，經Ａ女停車質問並欲拍照
    自保之際，竟又不思省悟立表歉意，反以暴力手段加害Ａ女
    ，致Ａ女受有如事實欄所載之傷害，兼衡被告之犯罪動機、
    品行、智識程度及犯後態度等一切情狀，量處有期徒刑2月
    ，並諭知如易科罰金之折算標準，以示懲儆。
三、不另為無罪諭知部分：
  (一)公訴意旨另以：被告於傷害Ａ女同時，另基於妨害自由之犯
    意，徒手拉扯Ａ女手臂，欲強行將Ａ女拖至路旁之抽水站，
    因認被告另涉有刑法第304條第1項之強制罪嫌。
  (二)公訴人認被告有上開強制犯行，無非係以Ａ女於98年10月12
    日晚間21時10分至21時50分之第3次警詢（下稱第3次警詢）
    陳述及其於偵查中之證述為主要論據。然訊據被告則堅決否
    認有此部分強制犯行。經查：Ａ女於第1次警詢時，僅提及
    被告為阻止其拍攝而對其為傷害之行為，並無提及整個過程
    中被告曾對其強制猥褻或拉扯其手臂強行將其拖往路旁抽水
    站意圖性侵之情（見偵查卷第44頁之證物袋），且Ａ女於98
    年10月12日下午14時34分至14時50分第2次警詢（下稱第2次
    警詢）時，仍僅稱當天遭人傷害，而無提及上情，迨至第3
    次警詢時，始於指訴被告對其強制猥褻及意圖性侵害時，提
    及此部分強制犯行，並指稱：伊覺得被告要將伊拉進抽水站
    ，是想強暴伊等語（見偵查卷第44頁之證物袋、第8至10頁
    ）。惟此部分犯行，除告訴人之單方指訴外，並無其他積極
    證據可佐，而Ａ女之指訴復前後不一，又與證人即警員陳淀
    琦所證不符，且違常情，尚難使本院形成被告有罪心證（詳
    如後述），因公訴人認被告此部分被訴犯行，與前開被告傷
    害有罪部分，有裁判上一罪之想像競合關係，爰不另為無罪
    之諭知。是檢察官上訴意旨謂：Ａ女右手腕內側瘀青腫，此
    傷應非被告毆打所可能造成，極可能係被告強拉所致，就妨
    害自由指訴部分，非無補強證據云云，僅係臆測之詞，亦無
    事證可佐，洵屬無據。
參、無罪（即上訴駁回）部分：
一、公訴意旨另以：被告於前揭時、地，於Ａ女發現遭尾隨跟蹤
    停下詢問之際，竟曾基於強制猥褻之犯意，違反Ａ女意願，
    伸手撫摸其胸部，經Ａ女用手揮推，被告仍用力續往其下體
    處撫摸，因認被告涉有刑法第224條之強制猥褻罪嫌。
二、按犯罪事實應依證據認定之，無證據不得認定犯罪事實，刑
    事訴訟法第154條第2項定有明文。次按認定不利於被告之事
    實，須依積極證據，苟積極證據不足為不利於被告事實之認
    定時，即應為有利於被告之認定，更不必有何有利之證據；
    如未能發現相當證據，或證據不足以證明，自不能以推測或
    擬制之方法，以為裁判基礎；此所謂認定犯罪事實之積極證
    據，係指適合於被告犯罪事實之認定之積極證據而言，雖不
    以直接證據為限，間接證據亦包括在內；然而無論直接或間
    接證據，其為訴訟上之證明，須於通常一般之人均不致有所
    懷疑，而得確信其為真實之程度者，始得據為有罪之認定，
    倘其證明尚未達到此一程度，而有合理之懷疑存在時，致使
    無從形成有罪之確信，根據「罪證有疑、利於被告」之證據
    法則，即不得遽為不利被告之認定（最高法院30年上字第81
    6號、40年台上字第86號及76年台上字第4986號判例意旨參
    照）。
三、公訴人認被告有上開強制猥褻犯行，無非係以Ａ女之第3次
    警詢陳述及其於偵查中之證述為其論據，惟訊據被告則堅決
    否認有強制猥褻之犯行。經查：
  (一)Ａ女於案發當天即98年8月26日第1次警詢時，僅稱欲以手機
    拍攝被告時，遭被告毆打阻止，被告隨即以口罩遮住車牌，
    騎車往同安東街方向逃逸等情，全然未提及期間曾遭被告強
    制猥褻或拉扯手臂強行拖往路旁抽水站意圖性侵之情，而Ａ
    女於第2次警詢時，因其將車牌號碼誤記為777-BZA號（實係
    777-BAZ號），經警傳喚車主葉詩云訊問調查後，拍攝該機
    車照片提供Ａ女指認，Ａ女到案指認稱：此非當天嫌犯所騎
    乘之鐵灰色機車，警員復詢問Ａ女有無其他補充？Ａ女仍僅
    稱當天遭人傷害，並無提及有遭被告強制猥褻或拉扯手臂強
    行拖至路旁抽水站意圖性侵之情（見偵查卷第44頁之證物袋
    ），迨至Ａ女於第3次警詢時，始指訴被告有對其強制猥褻
    及將其強行拖往抽水站意圖性侵害之情（見偵查卷第8至10
    頁）。
  (二)衡以Ａ女於原審證述當時如何遭被告強制猥褻及意圖性侵時
    ，曾當庭哭泣（見原審卷第30頁），則被告此部分之行為自
    當令其感受明確而印象深刻，而無與「被告因阻止拍攝，於
    毆打拉扯過程中觸及其身體」相互混淆之可能，何以其於第
    1、2次警詢時竟無一語提及？又觀諸Ａ女第1次警詢時所述
    ：「…所以到了三重環河南路，快到中央南路路段的時候我
    停下來問他，你要幹嘛？他只對我說：要不要跟我走，多少
    錢？我當時就準備拿手機拍他，他就準備離開，我就追過去
    ，他看到我要拍他，他就打我阻止讓我拍他，後來他就把口
    罩遮住車牌，然後往同安東街方向跑，左轉文化南路，我追
    到重新路口他又掉頭回來，繼續由文化南路往環河南路方向
    跑，後來我就沒看到他跑到哪邊了；他用手毆打我右邊的臉
    部，用手打我的手不讓我拍，拉扯之間造成我的手受傷等情
    （見偵查卷第44頁證物袋內之該次警詢筆錄第2頁）。顯見
    Ａ女並非不知應變及自保之人，非但停下機車質問被告，取
    出手機欲拍照蒐證，於遭被告毆打阻止後仍無所畏懼而騎車
    跟隨並記下車號，嗣報警處理並於當日即前往驗傷，是以其
    積極捍衛權利之情觀之，倘被告確有對之強制猥褻或強行拖
    至路旁抽水站意圖性侵之行為，又豈會於第1次及第2次之警
    詢時均無指訴被告此部分犯行？此外，Ａ女於第3次警詢時
    雖指稱：伊在第1次警詢時，有向警方表示被告有摸伊，意
    圖對伊性侵害，可是警方沒有紀錄到等語（見偵查卷第8頁
    ）。惟此部分所述，顯與證人即警員陳淀琦於原審結證稱：
    Ａ女說被1個男生尾隨，對方問她要不要，言語上覺得不舒
    服，沒有提到被摸的狀況，不過有提到她拿出手機要蒐證，
    對方就打她的經過，伊確定Ａ女沒有說被告意圖性侵害這樣
    的話，Ａ女還有問伊說對方問要不要，這樣是否構成性騷擾
    ，沒有說到其他的等語（見原審卷第105至106頁）等情，全
    然不符。且於警詢筆錄製作完成後，依程序須交由受訊問人
    閱覽，確認無訛後簽名於其上，而第1次警詢筆錄上亦有Ａ
    女之親筆簽名及按捺指印，若Ａ女果真曾為上開陳述，而警
    員陳淀琦未予紀錄，何以其於閱覽時未提出異議？更何況Ａ
    女於第2次警詢時，並非由相同之警員訊問製作，且警員於
    Ａ女指認機車照片後，詢問Ａ女有無其他補充之意見時，何
    以Ａ女仍僅稱當天遭人傷害，而全未提及遭猥褻或強行拖往
    路旁抽水站意圖性侵之情？況依陳淀琦之證述，Ａ女於報案
    後尚曾與其一同前往確認案發地點，期間Ａ女並詢問遭被告
    以「要不要」等語所為之調侃，是否另涉其他刑責，足徵Ａ
    女對於己身權利之主張絕非毫無意識，如警員真有刻意規避
    事實、逃避追查職責之消極作法，Ａ女斷無可能不予置理。
    是Ａ女於案發相隔月餘之第3次警詢時，始指訴遭被告強制
    猥褻及強行拖往路旁抽水站意圖性侵之情，是否屬實，已值
    懷疑。
  (三)再者，觀諸Ａ女於第1次警詢時證稱：「…快到中央南路路
    段的時候我停下來問他，你要幹嘛？他只對我說：要不要跟
    我走，多少錢？我當時就準備拿手機拍他，他就準備離開，
    我就追過去，他看到我要拍他，他就打我阻止讓我拍他…」
    等語，乃指稱被告僅對其出言調戲，其取出手機欲拍照蒐證
    時，被告就準備離開，係其仍追過去要拍被告，始遭被告毆
    打阻止，顯與其於第3次警詢時證稱：「…我就停下來問他
    要幹嘛，他就把機車停在我機車前面，下車抓住我的雙手，
    當天我穿了一件粉紅色的低胸洋裝，他從我的胸部往我的下
    體摸去，我的洋裝被他的手勾下來，所以他是直接摸到我的
    胸部，接著他又抓住我的手，硬要把我拖往路邊的一個粉紅
    色的抽水站，我很害怕一直反抗他，他很生氣的跟我說，那
    你到底要多錢才可以？我就拿出我的手機要拍他，他想要搶
    我的手機，所以他就開始打我…」等情（見偵查卷第9頁）
    ，即其於停車質問被告時，旋遭被告強制猥褻及強行拖往抽
    水站意圖性侵，因而取出手機欲拍照蒐證，遂遭被告毆打之
    情，前後嚴重齟齬。衡之常情，茍Ａ女當時正處於遭被告侵
    犯之際，其亦陳稱當時很害怕、一直反抗，則Ａ女雙手抗拒
    抵禦尚且不及，何以尚有餘裕取出手機拍攝被告？況且，案
    發地點即三重市○○○路與同安東街交岔路口，該路段雖非
    城市○○○○○道，惟仍屬有一定人車通行之相當規模路段
    ，警員陳淀琦亦證稱：Ａ女是在中間迴轉道被打的，那裡沒
    有商家比較偏僻，車流應該是還好等語（見原審卷第106頁
    反面），而案發時間適逢夏季午後，亦可想見天色當甚明亮
    ，在此情境之下，倘被告果真對Ａ女存有非分之想，亦絕無
    可能選擇在此極易遭往來人車注目發覺之公開場合強力壓制
    Ａ女，進而伸手進入衣內撫摸，用以完成其猥褻犯行，置犯
    行暴露之風險於不顧，更對光天化日、眾目睽睽乙事毫不在
    意。且事發當日為週三下午，Ａ女所述位於三重市○○○路
    與同安東街交岔路口之同安抽水站，斯時正值上班時刻，被
    告理應知悉抽水站內會有依勤務分派之相關人員坐鎮其中，
    Ａ女卻稱被告欲將其強行拖往該抽水站意圖性侵，顯難信實
    。
  (四)按告訴人之告訴，係以使被告受刑事訴追為目的，是其陳述
    是否與事實相符，仍應調查其他證據以資審認（最高法院52
    年台上字第1300號判例意旨參照）。本院綜合上情，認Ａ女
    於事發後所為之第1次警詢陳述，較接近真實而為可採，其
    第3次警詢之後所另行指訴被告對其強制猥褻及將其強行拖
    往抽水站意圖性侵害之情，核與前揭陳淀琦之證述、當時之
    客觀環境俱相齟齬，並存在諸多矛盾及違背常情之處，且此
    部分除Ａ女之指訴外，並無其他證據可佐，尚不足使本院形
    成被告有罪之心證。又按人之生理反應受外在影響因素甚多
    ，諸如疾病、高度冷靜的自我抑制、激憤的情緒等，不止於
    說謊乙項，現今科學上仍不能證明，此等干擾可完全除去，
    是以生理反應之變化與有無說謊之間，尚不能認為有絕對之
    因果關係。科學鑑識技術重在「再現性」，亦即一再的檢驗
    而仍可獲得相同之結果，如指紋、血型、DNA之比對，毒品
    、化學物質、物理性質之鑑驗等，測謊原則上沒有再現性。
    是測謊技術或可作為偵查之手段，用以排除或指出偵查之方
    向，然在審判上仍僅得供為形成心證之參佐資料之一，測謊
    結果並不能採為有罪或無罪判決之唯一證據，此迭據最高法
    院判決意旨揭櫫明確。本件被告同次測謊中，關於有無毆打
    Ａ女部分，測謊結果已呈現與其自承之情及Ａ女診斷證明所
    載之客觀上事實不符之現象，顯見該次測試並無法獲致可靠
    之研判結果，是卷內被告同次測謊報告，其中所載關於被告
    於回答「未伸手撫摸被害人胸部、下體」時呈情緒波動反應
    ，研判有說謊乙節（見原審卷第74頁），依上開所述，自亦
    無法採為判決之依據。
四、原審同上見解，就此部分諭知被告無罪之判決，經核尚無違
    誤。檢察官上訴意旨以：Ａ女於第1次警詢時並未提及遭被
    告強制猥褻乙節，可能之原因尚多，或因受驚嚇之初未能完
    整陳述，或擔心家人、男友憂心，或囿於社會歧視眼光等等
    ，尚難以此未完足之陳述，遽為認定其後所述非可採。被告
    大庭廣眾之下調戲Ａ女，毆打Ａ女，而無懼於他人目光及遭
    逮捕風險，何以不敢於抽水站旁強拉被害人並對之強制猥褻
    ？被告就「未伸手撫摸被害人之胸部、下體」之事實，測謊
    呈不實反應，足以補強Ａ女之證述等情，指摘原判決不當，
    而提起上訴。惟查：前揭上訴意旨所指Ａ女或因受驚嚇之初
    、或擔心家人及男友憂心，或囿於社會歧視眼光等等，致未
    能完整陳述之情，顯與Ａ女於第3次警詢時證稱：「我有向
    警方表示他有摸我，意圖對我性侵害，可是警方沒有紀錄到
    」之情相違。又被告同次測謊報告，被告所回答關於「未伸
    手撫摸被害人之胸部、下體」部分，呈說謊反應，公訴人認
    為可採，關於「未毆打被害人」，無情緒波動反應，公訴人
    又認為不可採，顯係選擇性之採證，自不足取，此外，上訴
    理由復未提出任何有關被告確有強制猥褻犯行之佐證，其上
    訴難認有理由，自應予駁回。
據上論斷，應依刑事訴訟法第369條第1項前段、第368條、第364
條、第299條第1項前段，刑法第277條第1項、第41條第1項前段
，刑法施行法第1條之1第1項、第2項前段，判決如主文。
本案經檢察官洪威華到庭執行職務。
中    華    民    國   100    年    5     月    24    日
                     刑事第五庭  審判長法  官  李英勇
                                       法  官  劉秉鑫
                                       法  官  崔玲琦
以上正本證明與原本無異。
強制猥褻部分，檢察官如不服本判決，應於收受送達後10日內向
本院提出上訴書狀，其未敘述上訴之理由者並得於提起上訴後10
日內向本院補提理由書（均須按他造當事人之人數附繕本）「切
勿逕送上級法院」。
傷害部分，不得上訴。
                                       書記官  馬佳瑩
中    華    民    國   100    年    5     月    26    日
附錄本案論罪科刑法條全文：
刑法第277條（普通傷害罪）
傷害人之身體或健康者，處3年以下有期徒刑、拘役或1千元以下
罰金。
犯前項之罪因而致人於死者，處無期徒刑或7年以上有期徒刑；
致重傷者，處3年以上10年以下有期徒刑。